【裁判字號】    92,易,291
【裁判日期】    920514
【裁判案由】    加重竊盜
【裁判全文】
臺灣臺中地方法院刑事判決                          九十二年度易字第二九一號
    公  訴  人  臺灣臺中地方法院檢察署檢察官
    被      告  甲○○
    選任辯護人  林雅儒律師
右列被告因加重竊盜案件，經檢察官提起公訴（九十一年度偵字第二一八一七號）
，本院判決如左：
    主  文
甲○○共同毀越安全設備竊盜，未遂，處有期徒刑陸月，如易科罰金，以參佰元折算
壹日。
    事  實
一、吳建光曾有竊盜前科（未構成累犯），於民國（下同）九十一年十一月六日晚上
    九時三十分許，開車搭載丙○○（業經本院判處有期徒刑九月）經過台中縣后里
    鄉○○村○○路二十之四號旁邵永協開設之強百樂檳榔攤旁，竟起意行竊，而基
    於概括之犯意聯絡，由丙○○下車打破該檳榔攤後面窗戶玻璃，攀爬窗戶入內，
    毀越該安全設備入內行竊，甲○○則駕駛自小客車在前約二百公尺處負責接應，
    惟因丙○○於該檳榔攤內翻找財物時觸動保全，為邵永協之姊夫乙○○發現前往
    檳榔攤察看，丙○○見狀慌忙逃出而未得逞。
二、案經台中縣警察局大甲分局報請台灣台中地方法院檢察署檢察官偵查起訴。
    理  由
一、訊據被告甲○○矢口否認有與丙○○共同竊盜之犯行，辯稱：當天丙○○說要找
    朋友要伊載其去月眉糖廠那邊，伊沒有在該處接應丙○○云云，惟查：
（一）本件竊盜案之被害人邵永協之姊夫乙○○於本院結證如下：
    問：九十一年十一月六日晚上你為何會到后里鄉強百樂檳榔攤那邊？
    答：警報器在叫，我大概在叫完之後五分鐘到場，大概九點三十五分左右到現場
        ，到現場的時候都沒有什麼異狀，附近也沒有車子，我到時暗暗的沒有看到
        ，他燈打開才看到窗戶有被破壞。
    問：你們的檳榔攤的保全系統裝在什麼位置？
    答：裝保全公司的，只要有移動窗戶或打破就會響，我確定只距離響五分鐘我就
        到現場。
    問：如果有人跑到檳榔攤後方大水溝旁邊這邊，不碰窗戶警報器會不會響？
    答：不會，只有破壞門窗才會響。
    問：你有看到丙○○？（當庭指認）
    答：我看到他從窗戶裡面跳出來，就掉進水溝裡面。
    而該檳榔攤之窗戶破損，業經被害人邵永協於警訊中指訴歷歷，且該窗戶破損之
    情形，可以容納一個人之身體進入，有相片三幀附卷，堪信共犯丙○○確實有破
    壞前開檳榔攤之窗戶入內行竊之行為。
（二）本件共犯丙○○於偵查中供述如下：
    問：如何行竊？
    答：甲○○開車載我，於九十一年十一月六日二十一時三十五分許，至強百樂檳
        榔攤，我以右手肘打破檳榔攤後面玻璃，爬窗戶進去偷東西，甲○○在前面
        二百公尺附近等我，我進去後找要偷的金錢，但找不到，後來發現有人來，
        我爬出窗戶要逃走，不小心掉到後面的水溝，我沒拿走任何東西。
    問：何時與甲○○說好要去偷東西？
    答：當天二十一時左右，在后里鄉豐興鐵工廠附近車上就講好。
    問：為何吳光正不去偷？
    答：因為他有前科，而且我比較瘦，比較容易爬窗戶。
（三）按共同被告之自白固不得作為認定犯罪之唯一證據，而須以補強證據證明其確
      與事實相符，然茲所謂之補強證據，並非以證明犯罪構成要件之全部事實為必
      要，倘其得以佐證自白之犯罪非屬虛構，能予保障所自白事實之真實性，即已
      充分（最高法院九十一年度台上字第五０六一號判決參照）。本案共犯丙○○
      於本院固翻異前詞，改稱伊只是去上廁所，沒有進入檳榔攤行竊，且供稱警訊
      中遭刑求，惟警訊中之丙○○之自白經本院調查審理結果，固然不能證明該自
      白之任意性，惟前開偵查中之自白，共犯丙○○並未否認係出於任意性，且有
      偵訊錄音帶一捲足以證明該自白出於任意，且前開共犯之自白復與證人乙○○
      所為證詞及相片三幀互核相符，堪信前開共犯之自白並非虛構，再參酌被告甲○○辯稱：當天晚上載共犯丙○○到案發地點旁邊之月眉糖廠附近下車找朋友
      云云，與共犯丙○○於本院中供稱當天是要到案發現場小解，被告甲○○在車
      上等伊云云，互核不符，顯係迴護推諉之詞，不足採信。
      本院依前開證據，認本案被告甲○○犯行足堪認定。
二、按本案遭侵入之檳榔攤固非住家，惟該檳榔攤設有鐵門，且有正常大小之窗戶，
    復定著於路邊，四週尚設有保全設備，有卷附之相片三幀足稽，該檳榔攤之窗戶
    自足認定為防閑之設備，核被告甲○○所為係犯刑法第三百二十一條第二項、第
    一項第二款之加重竊盜未遂罪。被告甲○○已實施犯行而不遂，為未遂犯，依刑
    法第二十六條之規定減輕其刑。被告甲○○與共犯丙○○有犯意之聯絡與行為之
    分擔，應論以共同正犯。爰審酌被告前有竊盜前科，本案之犯罪動機、目的、手
    段、所生危害及犯後之態度等一切情狀，量處如主文所示之刑，並諭知易科罰金
    之折算標準。
據上論斷，應依刑事訴訟法第二百九十九條第一項前段、刑法第二十八條、第三百二
十一條第二項、第一項第二款、第二十六條、第四十一條第一項前段、罰金罰鍰提高
標準條例第二條，判決如主文。
中    華    民    國      九十二      年       五      月     十四    日
                                臺灣臺中地方法院刑事第二庭
                                      法  官  陳 如 玲
右正本證明與原本無異。
如不服本判決，應於判決送達後十日內向本院提出上訴狀，上訴於臺灣高等法院臺中
分院( 須附繕本 )。
                                      書記官
中    華    民    國      九十二      年       五      月     十六    日
附錄論罪科刑法條
刑法第三百二十一條第一項第二款：
犯竊盜罪而有左列情形之一者，處六月以上，五年以下有期徒刑。
二、毀越門扇、牆垣或其他安全設備而犯之。


司法院資訊處製作；財團法人民間司法改革基金會備份。
